臺灣臺南地方法院民事裁定　
 111年度護字第235號
聲  請  人  臺南市政府社會局  設臺南市○○區○○路0段0號
法定代理人  陳榮枝          




相  對  人  王Ａ            （姓名年籍住居所詳附件）
            王Ｂ            （姓名年籍住居所詳附件）
法定代理人  王Ｃ            （姓名年籍住居所詳附件）
上列聲請人聲請延長安置事件，本院裁定如下：
    主  文
准將相對人自民國111年10月12日起至112年1月11日止延長安置
三個月。
聲請程序費用新臺幣壹仟元由相對人負擔。
    理  由
一、本件聲請意旨略以：相對人之法定代理人身心狀況、配合處
    遇情況不佳，未能提出具體照顧計畫及展現照顧意願及能力
    ，再者無合適之親屬提供照顧資源。相對人母親透過司法途
    徑聲請改定相對人之親權，有意願接手照顧相對人，惟照顧
    計畫、親屬資源有待建構及提升。爰依兒童及少年福利與權
    益保障法第57條之規定，請求鈞院准予延長安置3個月等語
    。
二、按兒童及少年有下列各款情形之一，非立即給予保護、安置
    或為其他處置，其生命、身體或自由有立即之危險或有危險
    之虞者，直轄市、縣（市）主管機關應予緊急保護、安置或
    為其他必要之處置：㈠兒童及少年未受適當之養育或照顧。㈡
    兒童及少年有立即接受診治之必要，而未就醫。㈢兒童及少
    年遭遺棄、身心虐待、買賣、質押，被強迫或引誘從事不正
    當之行為或工作。㈣兒童及少年遭受其他迫害，非立即安置
    難以有效保護。疑有前項各款情事之一，直轄市、縣（市）
    主管機關應基於兒童及少年最佳利益，經多元評估後加強必
    要之緊急保護、安置或為其他必要之處置。又直轄市、縣（
    市）主管機關依前條規定緊急安置時，應即通報當地地方法
    院及警察機關，並通知兒童及少年之父母、監護人。但其無
    父母、監護人或通知顯有困難時，得不通知之。緊急安置不
    得超過72小時，非72小時以上之安置不足以保護兒童及少年
    者，得聲請法院裁定繼續安置。繼續安置以3個月為限；必
    要時，得聲請法院裁定延長之，每次得聲請延長3個月，兒
    童及少年福利與權益保障法第56條第1、2項、第57條第1、2
    項分別定有明文。
三、經查，聲請人主張之上開事實，業據本院依職權調閱本院11
    1年度家親聲字第192號卷宗，核閱無訛，可知相對人母親已
    向本院聲請改定親權在案，惟尚未確定，故相對人仍有延長
    安置之需要，若不予延長安置，恐影響其成長之情況。為維
    護相對人之最佳利益，確保其能身心發展，本件確有延長安
    置必要。綜上，本件聲請符合未成年子女最佳利益，經核與
    上開法律規定尚無不合，應予准許。
四、依家事事件法第97條，非訟事件法第21條第2項、第24條第1
    項，民事訴訟法第78條，裁定如主文。
中　　華　　民　　國　　111 　年　　10　　月　　24　　日
                  家事法庭    法  官   楊佳祥　
以上正本係照原本作成。
如對本裁定不服，應於裁定送達後10日內向本院提出抗告狀，並
繳納抗告費及附具繕本。
中　　華　　民　　國　　111 　年　　10　　月　　24　　日
                              書記官   許哲萍